臺灣高等法院民事裁定  
109年度聲再字第202號
聲  請  人  黃良政  
上列聲請人因聲請再審等事件，聲請人對於本院109年9月30日10
9年度勞聲字第147號確定裁定聲請再審，本院裁定如下： 
    主  文
再審聲請駁回。
再審聲請費用由聲請人負擔。
    理  由
一、聲請意旨略以：聲請人有確實遵守民事訴訟法繳費與協力義
    務之規定，已有於法定期間前繳費及提出書狀，但聲請人均
    未收受鈞院依法寄發之裁定與多元繳費單，且聲請人有依法
    聲明異議及行使責問權，並無逾期。本院109年度勞聲字第1
    47號裁定（下稱原確定裁定）無視聲請人之合法釋明，且拒
    就聲請人之比對驗證，顯有封耳遮眼、隱匿民事法院依職權
    調查證據之謬誤。爰依民事訴訟法第507條、第496條第1項
    第13款規定，對原確定裁定聲請再審。
二、按聲請再審，依民事訴訟法第507條準用同法第501條第1項
    第4款之規定，應表明再審之理由。所謂表明再審理由，係
    指必須敘明確定裁定有何合於法定再審事由之具體情形而言
    。否則其聲請即屬不合法，且毋庸命其補正，逕行駁回之（
    最高法院60年度台抗字第688號判例、70年度台聲字第64號
    裁判意旨參照）。又當事人聲請再審，但審查其再審訴狀理
    由，實為指摘前次之原確定判決如何違法，而對該聲明不服
    之確定裁定，則毫未指明有如何法定再審理由，此種情形，
    可認為未合法表明再審理由，逕以其再審為不合法駁回之（
    最高法院69年2月5日69年度第3次民事庭會議決定㈠參照）。
三、經查，原確定裁定係以聲請人聲請再審未據繳納裁判費，而
    經裁定命應於收受補費通知後5日內補正，但聲請人仍未繳
    納而駁回其再審聲請，有原確定裁定在卷可參（見本院卷第
    73至74頁）。本件聲請人就原確定裁定聲請再審，僅表明其
    有遵守法定程序，且有為釋明及依法行使責問權等語，但並
    未合法表明原確定裁定有何合於民事訴訟法第496條第1項第
    13款再審事由之具體情形，且參聲請人所提證據資料，其中
    郵務送達通知書影本（見本院卷第19頁），僅為其主張有遵
    期提起本件聲請再審事件之證據；最高法院109台職字第109
    號裁定亦係命聲請人補繳另案聲請再審事件之裁判費（見本
    院卷第27頁），而與本件聲請再審無涉。另其餘之聲請人所
    附書狀，均非敘明原確定裁定有何前開條款所規定「當事人
    發現未經斟酌之證物或得使用該證物」之情事。依上開說明
    ，可認聲請人未合法表明再審理由，其對原確定裁定聲請再
    審，難謂合法，應予駁回。 
四、據上論結，本件聲請再審為不合法，裁定如主文。
中　　華　　民　　國　　109 　年　　12　　月　　24　　日
                     民事第十七庭
                         審判長法  官  黃雯惠           
　　　　　　　　　　　　　　　 法  官  賴秀蘭           
　　　　　　　　　　　　　　　 法  官  華奕超
正本係照原本作成。
如不服本裁定，應於收受送達後10日內向本院提出抗告狀，並應
繳納抗告費新臺幣１千元。
中　　華　　民　　國　　109 　年　　12　　月　　24　　日
　　　　　　　　　　　　　
　　　　　　　　　　　　　     書記官　何幸崇